# 请教：小改制完成后的净资产结构

提问人：asq 时间：2010-09-09 21:28:26
某公司在 2010 年 4 月进行了公司制改造。请问公司制改造后的净资产中还有没有未分配利润？其次在改制当年编制所有者权益变动表是还要不要保留改制前的年初数？如果保留年初数应在权益变动表的哪个栏目列示？谢谢

回答人：chenyiwei
刚改制完成时（改制后的新设公司成立时），改制后企业的帐面上不应有留存收益。净资产应当全面折股。 个人理解，改制后因为按照评估值进行了调帐，所以在绝大多数情况下（IPO等需要业绩连续计算的情况除外），改制后的公司制企业刚设立时，帐面上没有留存收益，报表从新公司设立日开始编制，一般没有设立日之前的比较数据。

回答人：chenyiwei
回复 藤椅 asq 的帖子改制属于法人行为。当某个法人刚完成改制和评估调帐时，在其个别报表层面都不应出现留存收益。在合并报表层面，如果改制前后实际控制人不变，则改制可被视作一项同一控制下的合并，此时在合并报表上可以出现留存收益。 如果是集团公司改制，而其下属的子公司在若干年前已经改制为公司，现在无需进行二次改制的，则这些子公司自身帐面无需进行帐务调整，原先的留存收益可以继续保留。

回答人：chenyiwei
回复 报纸 168168 的帖子这个问题没有更好的解决办法。税务上就是视同先分配再增资处理，即这部分未分配利润已经分配过了（当然会计上由于出发点不同，不能采用这种思路）。